【裁判字號】    89,交易,232
【裁判日期】    900118
【裁判案由】    公共危險等
【裁判全文】
臺灣彰化地方法院刑事判決                        八十九年度交易字第二三二號
    公  訴  人  臺灣彰化地方法院檢察署檢察官
    被      告  乙○○
右列被告因公共危險等案件，經檢察官提起公訴 (八十九年度偵字第七八二六號、第
八八一八號)，本院判決如左︰
    主  文
乙○○服用酒類，不能安全駕駛動力交通工具而駕駛，處有期徒刑肆月，如易科罰金
，以參佰元折算壹日；又因過失傷害人，處有期徒刑肆月，如易科罰金，以參佰元折
算壹日，應執行有期徒刑柒月，如易科罰金，以佰元折算壹日。
    事  實
一、乙○○於民國八十九年十月十四日二十三時許，在彰化縣線西鄉彰濱工業區○○
    ○道飲用高粱酒一杯（約一百毫升）後，其明知酒後不能安全駕駛動力交通工具
    者不得駕車，竟仍於當晚二十四時許（起訴書載為二十三時四十五分許），駕駛
    車號ＶＹ─四四九八號自小客車，由線西欲往草屯方向行駛，於同年、月十五日
 凌晨零時二十五分許，途經彰化縣線西鄉彰濱工業區○○○○路與慶安路附近時
    ，原應注意車輛行駛時，駕駛人應注意與車前狀況，隨時採取必要之安全措施，
    且汽車駕駛人飲用酒類後，其吐氣所含酒精濃度超過每公升零點二五毫克者，不
    得駕駛車，而依當時陰天、夜間有照明設施（依事故現場照片所示，該路段有路
    燈）、路面乾燥、無缺陷、但有障礙物、彎道等情形，尚非不能注意，竟疏於注
    意，於飲酒後貿然以時速約七十公里之速度駕車，並未注意車前狀況，是未發現
    前方停有車輛，致在未剎車之情狀下，自後撞及由潘朝進停放在該處堤岸旁後之
    車號ＭＮ─五三八七號自小客貨車，造成當時正在ＭＮ─五三八七號自小客貨車
    後車箱內準備釣具之甲○○及潘朝進分別受有右脛骨骨幹開放性骨折、右小腿嚴
    重挫傷、左側內外踝骨折、右側內踝外踝開放性粉碎性骨折及左右腳等傷害（潘
    朝進部分已撤回告訴，詳見後述），經前往處理之員警測得其吐氣之酒精濃度為
    每公升０．六七毫克，而查悉上情。
二、案經甲○○訴由彰化縣警察局和美分局移送臺灣彰化地方法院檢察署檢察官偵查
    起訴。
    理  由
一、訊據被告乙○○對其於右開時、地，酒後駕車肇事，致甲○○受有前述傷害等事
    實，自白不諱，核與告訴人甲○○、被害人潘朝進指訴及證述之情節大致相符，
    並有道路交通事故調查報告表、舉發違反道路交通管理事件通知單、驗傷診斷書
    各一紙及照片三幀附卷可稽，是告訴人甲○○確因本件車禍受傷，允無疑議。
二、按汽車駕駛人飲酒後其吐氣所含酒精濃度超過每公升０．二五毫克以上者，不得
    駕車；又車輛行駛時，駕駛人應注意車前狀況，隨時採取必要之安全措施，此道
    路交通安全規則第一百十四條第二款及第九十四條第三項分別定有明文。被告乙
    ○○駕車未注意遵守前揭規定，已違反該保護他人之交通法規；而依上述道路交
    通事故調查報告表之記載，當時之情況尚非不能注意，其應注意、能注意竟疏不
    注意，以致肇事，致人受傷，則其對本件事故之發生有明顯之過失；而告訴人確
    因本件車禍受傷，已見前述，則被告乙○○過失駕駛行為與告訴甲○○之受傷間
    ，具有相當之因果關係，是被告過失傷害及公共危險犯行均堪以認定，皆應依法
    予以論科。
三、核被告乙○○所為，係犯刑法第一百八十五條之三之公共危險罪及同法第二百八
    十四條第一項前段之過失傷害罪（起訴書載為同條第一項之罪）。被告所犯上開
    二罪間，犯意各別，行為互殊，應分論併罰之。其係酒醉駕車肇事致人受傷，則
    其所犯過失傷害罪，應依道路交通管理處罰條例第八十六條第一項之規定加重其
    刑。又被告雖自陳伊於案發後有報警處理云云，然查卷附交通事故調查報告表上
    報案人欄上所記載之報案人為潘朝進，而非被告，且被告於案發當日凌晨二時許
    ，被帶至彰化縣警察局和美分局線西分駐所製作警訊筆錄時，其堅不同意接受訊
    問，則員警在其後依據被害人潘朝進之供詞，已足得知肇事之人即係被告，則縱
    被告其後再自承犯行，亦不屬刑法第六十二條前段所規定之「對於未發覺之罪自
    首」之要件，爰不依法減輕其刑。爰審酌被告係偶發初犯，其之過失程度重大，
    被害人所受傷害、肇事後之態度等一切情狀，分別量處如主文所示之刑，並諭知
    易科罰金之折算標準及定其應執行之刑。至其以同一過失行為，同時致被害人潘
    朝進受傷之部分，業據被害人潘朝進當庭撤回告訴，惟因此部分犯行與前述過失
    傷害犯行間，有想像競合之裁判上一罪關係，爰不另為不受理之諭知，併此敘明
    。
據上論斷，應依刑事訴訟法第二百九十九條第一項前段、道路交通管理處罰條例第八
十六條第一項、刑法第一百八十五條之三、第二百八十四條第一項前段、第四十一條
、第五十一條第五款、罰金罰鍰提高標準條例第一條前段、第二條，判決如主文。
本案經檢察官洪紹文到庭執行職務。
中    華    民    國    九十        年      一      月      十八        日
                                臺灣彰化地方法院刑事第一庭
                                    法      官  葛  永  輝
右正本證明與原本無異。
如不服本判決，應於判決送達後十日內向本院提出上訴狀( 須附繕本 )。
告訴人或被害人對於判決如有不服具備理由請求檢察官上訴者，其上訴期間之計算係
以檢察官收受判決正本之日期為準。
                                    法院書記官  吳    嘉
中    華    民    國    九十        年      一      月      二十        日
道路交通管理處罰條例第八十六條第一項
汽車駕駛人，無駕駛執照駕車、酒醉駕車、吸食毒品或迷幻藥駕車、行駛人行道或行
經行人穿越道不依規定讓行人優先通行，因而致人受傷或死亡，依法應負刑事責任者
，加重其刑至二分之一。
刑法第一百八十五條之三：
服用毒品、麻醉藥品、酒類或其他相類之物，不能安全駕駛動力交通工具而駕駛者，
處一年以下有期徒刑、拘役或三萬元以下罰金。
刑法第二百八十四條
因過失傷害人者，處六月以下有期徒刑、拘役或五百元以下罰金。致重傷者，處一年
以下有期徒刑、拘役或五百元下罰金。
從事業務之人，因業務之過失傷害人者，處一年以下有期徒刑、拘役或一千元以下罰
金。致重傷者，處三年以下有期徒刑、拘役或二千元以下罰金。


司法院資訊處製作；財團法人民間司法改革基金會備份。
